臺灣高等法院刑事判決
109年度上訴字第4106號
上  訴  人  
即  被  告  莊文富


選任辯護人  俞浩偉律師(法扶律師)
上列上訴人即被告因違反槍砲彈藥刀械管制條例等案件，不服臺
灣新竹地方法院109年度訴字第76號，中華民國109年8月6日第一
審判決(起訴案號：臺灣新竹地方檢察署108年度偵字第12900號)
，提起上訴，本院判決如下：
    主  文
上訴駁回。
    事  實
一、莊文富知悉可發射子彈具殺傷力之改造槍枝、子彈及槍枝主
    要組成零件，分別係修正前槍砲彈藥刀械管制條例第4條第1
    項第1款、第2款所列管之槍砲及彈藥，未經中央主管機關之
    許可，不得無故持有，詎其仍基於非法持有具有殺傷力之改
    造手槍及子彈、槍枝主要組成零件之單一犯意，未經許可，
    於民國107年2、3月間某日，在新竹縣○○市○○公園旁，向真
    實姓名、年籍均不詳、綽號「阿俊」成年男子收受因積欠其
    債務而留置抵押如附表編號1至3所示具殺傷力之改造槍枝3
    枝、如附表編號4所示非制式子彈4顆，與附表編號8屬內政
    部公告之槍砲主要組成零件之土造金屬槍管1枝而持有之，
    並將之藏放在自己工作之新竹縣○○市○○○路0段000號旁之園
    藝園內。嗣於108年11月20日19時許，警員因偵辦莊文富違
    反毒品危害防制條例案件上前盤查，莊文富即在有偵查犯罪
    權限機關尚未知悉其該等犯行前，主動供出其持有上開槍彈
    、槍砲之主要組成零件，又除直接交付附表編號1之改造手
    槍外，復主動告知警員其內尚有其他槍彈，並同意警員搜索
    上址園藝園，經警共扣得如附表各編號所示之物，而向警報
    繳如附表編號1至5、8之所示之各該改造手槍、非制式子彈
    及槍砲之主要組成零件。
二、案經新竹市警察局第二分局報告臺灣新竹地方檢察署檢察官
    偵查後提起公訴。　　
    理  由
壹、程序方面
一、被告被訴製造子彈部分，經原審為無罪判決後，檢察官未上
    訴已告確定，非本院審理範圍。
二、證據能力：
    按被告以外之人於審判外之言詞或書面陳述，除法律有規定
    者外，不得作為證據。被告以外之人於審判外之陳述，經當
    事人於審判程序同意作為證據，法院審酌該言詞陳述或書面
    陳述作成時之情況，認為適當者，亦得為證據。當事人、代
    理人或辯護人於法院調查證據時，知有第159條第1項不得為
    證據之情形，而未於言詞辯論終結前聲明異議者，視為有前
    項之同意。刑事訴訟法第159條第1項、第159條之5分別定有
    明文。經查，本判決所引用上訴人即被告莊文富(下稱被告)
    以外之人於審判外之陳述之供述證據，如偵查佐之職務報告
    等書面陳述，檢察官、被告及其辯護人均未爭執證據能力，
    且於言詞辯論終結前均未聲明異議，審酌上開供述證據作成
    時，並無違法或不當之情況；另其餘所依憑判斷之非供述證
    據，亦無證據證明係違反法定程序所取得，且無其他不得作
    為證據之情形；此外，上開供述證據及非供述證據，均無證
    明力明顯過低之情形，且均經本院於審判程序依法進行調查
    並予以當事人辯論，被告之訴訟防禦權，已受保障，因認本
    判決所引用之供述及非供述證據均認有證據能力。　　
貳、實體事項
一、認定犯罪事實所憑證據及認定之理由
(一)上揭犯罪事實，業據被告於原審、本院審理中坦承不諱（見
    原審卷第290頁，本院卷第85至88、115至118頁），關於上
    開改造手槍、非制式子彈及主要組成零件之藏放地點及查獲
    經過，亦經被告於警詢、原審準備程序及本院審理程序中供
    承在卷(見偵字第12900號卷第5至10頁，原審卷第113至114
    頁，本院卷第118頁)，且有偵查佐林慶峯於109年3月31日、
    同年5月18日出具之職務報告及新竹市警察局第二分局搜索
    扣押筆錄、扣押物品目錄表各1份、現場暨扣案物照片8張(
    見原審卷第141、195頁，偵字第12900號卷第11至12頁反面
    、13至14至18頁)在卷可稽，並有附表編號1至5、8所示之扣
    案物可佐；再者，扣案如附表各編號所示之手槍及彈、槍管
    等物，經檢察官及原審送內政部警政署刑事警察局、內政部
    進行鑑定，鑑定結果均詳如附表各編號「鑑定結果」欄所示
    ，有內政部警政署刑事警察局108年12月17日刑鑑字第10880
    18229號鑑定書(含槍彈影像)、109年2月24日刑鑑字第10900
    12782號函、109年5月29日刑鑑字第1090055460號函、內政
    部109年2月27日內授警字第1090870437號函、109年6月3日
    內授警字第1090871458號函暨函附送鑑之扣案撞針影像各1
    份（見偵字第12900號卷第67至69頁，原審卷第105、197、1
    07、201、203頁）存卷可參，顯示附表編號1至5所示之各該
    改造手槍3枝及非制式子彈4顆均具有殺傷力，且附表編號8
    所示之金屬槍管1枝，確屬內政部公告之槍砲主要組成零件
    ，其餘非制式子彈、金屬槍管、金屬撞針則不具有殺傷力或
    非屬經公告之槍砲主要組成零件(此部分檢察官並未起訴，
    餘詳後述)，是就具殺傷力之槍彈或屬內政部公告之槍砲主
    要組成零件部分，當足認被告前揭任意性之自白核與事實相
    符，堪予採信。
(二)至起訴書原認附表編號2、3所示改造手槍，係被告於如事實
    欄所載時間後之1週後或108年1月間某日，另向綽號「阿俊
    」之成年男子或透過網際網路購得而持有等情，此部分無非
    係以被告偵查中供述(見偵字第12900號卷第50至51頁）為據
    ，然被告於警詢中均供稱：扣案槍枝是我在107年過年的時
    候跟綽號「阿俊」買的，我不知道他真實年籍資料，本來有
    LINE的聯絡方式，後來手機壞掉後，我就沒有聯絡了等語(
    見偵字第12900號卷第9頁)，稽諸被告前開警詢所述與原審
    審理時之供述大致相符，至於被告偵查中供稱：於購得附表
    編號1槍枝後約1個禮拜，在竹北市○○路公園旁，我在「阿俊
    」的車子內，以新臺幣(下同)1萬元購入銀色槍枝；而該黑
    色手槍是我於108年1月間某日，以關鍵字「915」在網路上
    搜尋，之後找到網頁下單，在○○市○○路某家統一超商前與賣
    家面交，以8,500元購買來的等語，惟檢察官斯時提示予被
    告辨識之照片，混雜有搜索時發現，但未扣案之其他不具殺
    傷力之黑色玩具槍，且未提示附表編號3之槍枝照片，經比
    對偵訊筆錄中所載經註記1至3之刑案蒐證照片與前揭鑑定報
    告所附各槍枝照片自明(見偵字第12900號卷第18、68頁正反
    面），亦有偵查佐林慶峯109年3月31日職務報告1份(見原審
    卷第141頁)在卷憑查，是被告上開偵查中之供述顯非完全係
    針對起訴書所載有殺傷力之改造槍枝，檢察官復無提出其他
    補強證據以佐被告偵查中所供稱槍枝來源係針對起訴之槍枝
    為陳述，被告偵查中之關於槍枝來源之陳詞，尚難採信為本
    案之認定之依據。　
(三)從而，本案事證明確，被告有前開非法持有具殺傷力之槍彈
    及槍砲之主要組成零件等犯行，均堪予認定，應依法予以論
    科。
二、法律適用說明
(一)按行為後法律有變更者，適用行為時之法律。但行為後之法
    律有利於行為人者，適用最有利於行為人之法律，刑法第2
    條第1項定有明文。查被告行為後，槍砲彈藥刀械管制條例
    第4條第1項第1款、第7條、第8條，業於109年6月10日修正
    公布，並於同年月12日生效，修正前槍砲彈藥刀械管制條例
    第4條第1項第1款明定「本條例所稱槍砲、彈藥、刀械如下
    ：槍砲：指火砲、肩射武器、機關槍、衝鋒槍、卡柄槍、
    自動步槍、普通步槍、馬槍、手槍、鋼筆槍、瓦斯槍、麻醉
    槍、獵槍、空氣槍、魚槍及其他可發射金屬或子彈具有殺傷
    力之各式槍砲。…」；修正前第7條規定「(第1項)未經許可
    ，製造、販賣或運輸火砲、肩射武器、機關槍、衝鋒槍、卡
    柄槍、自動步槍、普通步槍、馬槍、手槍或各類砲彈、炸彈
    、爆裂物者，處無期徒刑或7年以上有期徒刑，併科新臺幣3
    千萬元以下罰金。…(第4項)未經許可，持有、寄藏或意圖販
    賣而陳列第1項所列槍砲、彈藥者，處5年以上有期徒刑，併
    科新臺幣1千萬元以下罰金。…」；修正前第8條規定「(第1
    項)未經許可，製造、販賣或運輸制式或非制式鋼筆槍、瓦
    斯槍、麻醉槍、獵槍、空氣槍或第4條第1項第1款所定其他
    可發射金屬或子彈具有殺傷力之各式槍砲者，處無期徒刑或
    5年以上有期徒刑，併科新臺幣1千萬元以下罰金。…(第4項)
    未經許可，持有、寄藏或意圖販賣而陳列第1項所列槍砲者
    ，處3年以上10年以下有期徒刑，併科新臺幣7百萬元以下罰
    金。…」，修正後第4條第1項第1款規定為「本條例所稱槍砲
    、彈藥、刀械如下：槍砲：指制式或非制式之火砲、肩射
    武器、機關槍、衝鋒槍、卡柄槍、自動步槍、普通步槍、馬
    槍、手槍、鋼筆槍、瓦斯槍、麻醉槍、獵槍、空氣槍、魚槍
    及其他可發射金屬或子彈具有殺傷力之各式槍砲。」；修正
    後第7條規定為「(第1項)未經許可，製造、販賣或運輸制式
    或非制式火砲、肩射武器、機關槍、衝鋒槍、卡柄槍、自動
    步槍、普通步槍、馬槍、手槍或各類砲彈、炸彈、爆裂物者
    ，處無期徒刑或7年以上有期徒刑，併科新臺幣3千萬元以下
    罰金。…(第4項)未經許可，持有、寄藏或意圖販賣而陳列第
    一項所列槍砲、彈藥者，處5年以上有期徒刑，併科新臺幣1
    千萬元以下罰金。…」；修正後第8條規定為「(第1項)未經
    許可，製造、販賣或運輸制式或非制式鋼筆槍、瓦斯槍、麻
    醉槍、獵槍、空氣槍或第4條第1項第1款所定其他可發射金
    屬或子彈具有殺傷力之各式槍砲者，處無期徒刑或5年以上
    有期徒刑，併科新臺幣1千萬元以下罰金。…（第4項)未經許
    可，持有、寄藏或意圖販賣而陳列第一項所列槍砲者，處3
    年以上10年以下有期徒刑，併科新臺幣7百萬元以下罰金。…
    」，參諸修法立法理由明載：依司法實務相關見解，制式槍
    枝係指「經政府立案、合法工廠生產之槍枝」；非制式槍枝
    則指「非政府立案合法工廠生產之土造槍枝，有可分為仿造
    槍(仿制式槍枝)、改造槍(改造信號彈、改造玩具槍)及各式
    土造槍枝(如鋼管槍)」，依上揭定義，本案扣案之附表編號
    1至3所示之各該槍枝，各係仿半自動手槍、COLT廠半自動手
    槍、盒式槍而製造，換裝土造金屬槍管或車通槍管內阻鐵而
    成之改造手槍，均為「非制式槍枝」，依現行法屬同條例第
    4條第1項第1款所列「槍砲」。據此，修正前被告所為係犯
    為槍砲彈藥刀械管制條例第8條第4項之罪，法定刑度為3年
    以上10年以下有期徒刑，併科700萬元以下罰金；修正後被
    告所犯為槍砲彈藥刀械管制條例第7條第4項之罪，法定刑度
    為5年以上有期徒刑，併科1,000萬元以下罰金，經比較新舊
    法結果，修正前之槍砲彈藥刀械管制條例第8條第4項之規定
    對被告較為有利，依刑法第2條第1項前段規定，應適用被告
    行為時即修正前之槍砲彈藥刀械管制條例第8條第4項規定論
    處。
(二)是核被告所為係犯修正前槍砲彈藥刀械管制條例第8條第4項
    之非法持有可發射子彈具有殺傷力之槍枝罪、現行槍砲彈藥
    刀械管制條例第12條第4項之非法持有子彈罪及同條例第13
    條第4項非法持有槍砲之主要組成零件罪。再，未經許可持
    有槍砲彈藥刀械等違禁物，所侵害者為社會法益，如持有之
    客體種類相同（同為手槍，或同為子彈者），縱令持有之客
    體有數個（如數枝手槍、數顆子彈），仍各為單純一罪，不
    發生想像競合犯之問題。是被告未經許可，同時非法持有附
    表編號1至3所示具殺傷力之各該改造手槍，及同時持有附表
    編號4、5所示具殺傷力之非制式子彈4顆部分，應各僅成立
    一單純非法持有具殺傷力槍枝、子彈罪，不以其所持有具有
    殺傷力之槍枝數量，及子彈數量均為複數而成立數罪。被告
    以一行為同時持有具殺傷力之上開改造手槍3枝及非制式子
    彈4顆、附表編號8之金屬槍管1枝，屬想像競合犯，應依刑
    法第55條之規定，從一重以非法持有可發射子彈具殺傷力之
    槍枝罪論處。公訴意旨漏列被告上開非法持有具殺傷力之子
    彈（起訴書認被告涉犯製造子彈罪嫌部分，詳後述）及槍砲
    之主要組成零件犯行，並漏論以各該罪名(如前述)，然此部
    分經核與起訴書所載被告持有具殺傷力之槍枝犯行間，具有
    想像競合之裁判上一罪之法律關係，為起訴效力所及，復經
    法院踐行變更後法條及罪名之告知(見原審卷第262、271頁
    ），且本即為被告所坦認，當無礙被告防禦權之行使，故法
    院自得併予審究該等部分。又按檢察官起訴之犯罪事實為裁
    判上一罪者，基於刑事訴訟法第267條審判不可分之原則，
    及與此原則同一訴訟理論，始有所謂犯罪事實之一部擴張，
    而應於理由內敘明就未起訴部分一併審判可言。本件法院就
    未起訴之持有未制式子彈4顆，及持有槍砲之主要組成零件
    之槍管1枝之犯行併予審理，係因此部分事實與起訴之持有
    改造手槍之事實，有想像競合之裁判上一罪之故，至變更起
    訴法條者，係指法院審理結果所認定之事實，與起訴之基本
    社會事實相同，縱令行為之程度有所差異，然無礙其犯罪事
    實之同一性，而得逕行變更起訴法條者，尚屬有異，原判決
    書於此部分理由欄記載「故本院自得併予審究該等部分，並
    依法變更、補充起訴法條」(見原判決書第7頁第8至9行所載
    )等語，其中「變更…起訴法條」之論述應係贅語，由本院予
    以補充說明即可，至被告上訴理由以「原審變更起訴法條致
    被告所受的刑罰超過所應負擔罪責相當原則」云云(見本院
    卷第35頁)，容有誤會，併此指明。
(三)被告前於106年間因妨害自由案件，經原審以106年度竹簡字
    第725號判決判處有期徒刑3月確定，甫於106年11月2日易科
    罰金執行完畢等情，此有本院被告前案紀錄表1份(見原審卷
    第211至231頁)附卷可參，是被告於有期徒刑執行完畢後之5
    年以內，故意再犯本案有期徒刑以上之罪，當屬刑法第47條
    第1項之累犯，經參酌司法院大法官釋字第775號解釋意旨，
    衡以被告先前執行者即係妨害自由案件，與本案之罪質有異
    ，倘因此加重最低本刑，恐致生行為人所受的刑罰超過其所
    應負擔罪責的情形，爰不依前開規定加重其刑。被告上訴意
    旨指認定累犯，因此加重最低本刑致行為人所受的刑罰超過
    所應負擔罪責相當原則云云(見本院卷第35頁)，惟原判決已
    明確論述不依法加重其刑所審酌之理由(見原判決書第7頁之
    ㈢第6至10行所載)，被告此部分上訴意旨顯有誤會，併此敘
    明。   
(四)又刑法第62條明文規定：「對於未發覺之罪自首而受裁判者
    ，減輕其刑，但有特別規定者，依其規定」；又槍砲彈藥刀
    械管制條例第18條第1項前段規定：「犯本條例之罪自首，
    並報繳其持有之全部槍砲、彈藥、刀械者，減輕或免除其刑
    」，是槍砲彈藥刀械管制條例既為刑法之特別法，該條例第
    18條第1項前段規定，即為刑法第62條但書所示之特別規定
    ，自應優先適用。經查，本案警員係因偵辦被告違反毒品危
    害防制條例案件，故於上開時地前往上址查察，適被告手持
    一只紙盒往外走，行跡可疑而盤查，於警執行攔查之際，負
    責調查犯罪之員警並未有任何情資足以合理懷疑被告持有槍
    彈等犯行，被告即主動供出並交付其所持有附表編號1之改
    造手槍1枝(即上述紙盒子，見偵字第12900號卷第15頁編號2
    照片)，復主動告知警員尚有其他槍彈，並同意警員搜索新
    竹縣○○市○○○路0段000號旁之園藝園，而扣得附表編號1至5
    、8所示之物，被告即以此方式報繳上開扣案槍彈及槍砲主
    要組成零件等情，有偵查佐林慶峯109年3月31日、同年5月1
    8日出具職務報告各1份(見原審卷第141、195頁）存卷足憑
    ，而前述報繳(即查獲)經過，亦為被告於本院審理時供認明
    確(見本院卷第120頁)，被告持有槍彈及槍砲主要組成零件
    之犯行，可見執行犯罪調查之員警，於攔查前並未有具體情
    資或確切根據，可合理懷疑被告犯持有上開槍彈等物之犯行
    ，是本案被告確係警員尚未知悉其上開犯行前，主動向警員
    告知並報繳其持有本案槍彈等之犯行，並自願接受裁判，揆
    諸上開規定及說明意旨，應依槍砲彈藥刀械管制條例第18條
    第1項規定減輕其刑。至新竹市警察局第二分局109年4月29
    日竹市警二分偵字第1090009893號函暨函附查獲本案被告之
    新竹市警察局第二分局獎懲案件請示單暨名冊各1份(見原審
    卷第167、169至171頁)，固敘述被告「明知非經主管機關內
    政部之許可，不得製造、持有具殺傷力之改造手槍，竟於10
    7年起自露天拍賣網站購得槍枝零件後開始組裝具殺傷力之
    改造手槍及子彈，案經本分局偵查隊於108年11月20日見時
    機成熟前往竹北市○○○路0段000號旁園藝園埋伏，當場查獲
    被告」等語，然承辦此案之偵查佐於上開職務報告中除明確
    表述查獲前確無被告持有槍砲之情資外，明載前揭「自露天
    拍賣網站購得槍枝零件後開始組裝」、「見時機成熟」等文
    字用語，或係依被告到案後之供述繕打，或誤沿用他案之案
    情概要，上情自不影響法院認定被告有上開減刑規定之適用
    。
(五)又「犯槍砲彈藥刀械管制條例之罪自首，並報繳其持有之全
    部槍砲、彈藥、刀械者，減輕或免除其刑，固為同條例第18
    條第1項所明定，惟究應減輕或免除其刑，事實審法院有自
    由裁量之權，本件原判決已說明被告所犯未經許可持有手槍
    罪部分，應依上開規定減輕其刑之理由，原判決既認依被告
    之犯罪情狀，僅應減輕其刑，自毋庸說明不予免除其刑之理
    由，原判決未予說明，自無判決理由不備之違法情形。」，
    最高法院89年度台上字第283號判決意旨可資參照。又按「
    刑法第55條關於想像競合犯之規定，係將『論罪』與『科刑』予
    以分別規範。就『論罪』而言，想像競合犯侵害數法益皆成立
    犯罪，犯罪宣告時必須同時宣告數罪名，但為防免一行為受
    二罰之過度評價，本條前段規定為『從一重處斷』，乃選擇法
    定刑較重之一罪論處，實質上係連結數個評價上一罪而合併
    為科刑上一罪，非謂對於其餘各罪名可置而不論。是法院於
    決定想像競合犯之處斷刑時，雖以其中最重罪名之法定刑，
    作為裁量之準據，惟具體形成宣告刑時，仍應將輕罪之刑罰
    合併評價在內，否則，在終局評價上，無異使想像競合犯等
    同於單純一罪。」，最高法院108年度台上字第1467號判決
    意旨可參。本件被告犯上開各罪係一行為同時觸犯數罪名，
    為想像競合犯，而從一重之修正前槍砲彈藥刀械管制條例第
    8條第4項之持有具有殺傷力之可發射子彈之槍枝(以下簡稱
    持有改造手槍)罪論處，按諸上開論處罪名之法定刑為「3年
    以上10年以下有期徒刑(併科罰金部分略述)」，而被告本件
    係同時持有3枝改造手槍，在論罪上雖以一罪論，然被告同
    時持有3枝改造手槍、4顆子彈及槍管1枝等物，其主觀惡性
    及犯罪情狀，較之單純持有1枝改造手槍明顯有別。是原判
    決就被告本件所犯，依想像競合犯從一重論以修正前之持有
    改造手槍罪後，適用上開第18條第1項規定減輕其刑時，審
    酌被告上開行為之主觀惡性及客觀犯罪情狀，科處有期徒刑
    3年8月(併科罰金15萬元)之宣告刑，乃事實審法院裁量權之
    行使，難謂有何不妥或不當。而被告上訴意旨及辯護意旨均
    以「槍砲彈藥刀械管制條例第18條第1項係同時有免除其刑
    之規定，其減輕得減至三分之二」云云，是請求本院依上開
    規定予以減輕其刑云云（見本院卷第35、105頁)，惟刑法第
    66條所規定「有期徒刑、拘役、罰金減輕者，減輕其刑至二
    分之一。但同時有免除其刑之規定者，其減輕得減至三分之
    二。」，此所謂減輕其刑至三分之二者，係指減刑之最高度
    以三分之二為限，並就法定本刑減輕而言，在三分之二限度
    之內，究應減幾分之幾，裁判時本有自由裁量之權，並非每
    案均須減至三分之二始為合法，最高法院70年度台上字第62
    77號判決意旨亦可參照。是本件原判決雖未減至最高度之三
    分之二，然宣告刑3年8月有期徒刑，所減輕者為法定刑3年
    以上10年以下有期徒刑之三分之二限度以內，屬事實審法院
    裁判時自由裁量之範圍，經核無不合。是被告此部分上訴意
    旨及辯護意旨難謂有理由。
三、上訴評價：
　　原審基於相同之證據，認被告有其事實欄所載之罪，事證明
    確予以論處，並以行為人責任為基礎，審酌被告因借貸款項
    予他人，因此受抵押而持有綽號「阿俊」之成年男子所交付
    之附表編號1至5、8所示之改造手槍、非制式子彈及槍砲之
    主要組成零件(數量詳上開附表編號所載)，考諸被告持有改
    造手槍之數量非微，且其於警詢中自承曾經試槍，確認是否
    可以擊發等語（見偵字第12900號卷第6至7頁），是其行為
    對社會大眾之身體、生命及社會治安均構成潛在危險，對社
    會秩序之影響亦屬重大，其行為應予以嚴正非難，惟念及被
    告尚未持之從事不法行為，其犯罪情節尚非屬最嚴重之情狀
    ，於本案自首並報繳全部槍彈、槍砲之主要組成零件，其犯
    後態度應屬良好，兼衡被告自承本案前從事水電、園藝工作
    、未婚無子女、與父母同住、勉持之家庭經濟狀況，及國中
    畢業之教育程度等一切情狀(見原審卷第270頁，本院卷第90
    、119頁同可參），量處有期徒刑3年8月，併科罰金15萬元
    ，罰金部分並諭知易服勞役之折算標準，並諭知相關之沒收
    (詳後述)等旨。經核其認事用法俱無違誤，量刑亦稱妥適。
    被告上訴本院請求從輕量刑云云，惟按量刑輕重，係屬事實
    審法院得依職權自由裁量之事項，苟其量刑已以行為人之責
    任為基礎，並斟酌刑法第57條各款所列情狀，而未逾越法定
    刑度或有濫用權限情事，即不得任意指為違法（最高法院75
    年台上字第7033號裁判、98年度台上字第5002號判決意旨參
    照）。本件原判決就上開之罪量刑時，已就刑法第57條各款
    事由詳為審酌並敘明理由，既未逾越法定刑度，亦無濫用自
    由裁量之權限，原審就被告所犯上開之罪，所量處之刑尚屬
    適法，無違比例原則，並無顯然失出或有失衡平之情，要難
    指為違法。被告提起上訴就此部分徒憑己見，就原審量刑之
    適法職權行使及原審已詳予說明之事項，漫事指摘，為不足
    採，是被告本件上訴，核無理由，應予駁回。
四、沒收部分：
(一)按違禁物，不問屬於犯罪行為人與否，沒收之，刑法第38條
    第1項定有明文。查扣案如附表編號1至3、8所示之改造手槍
    3枝、金屬槍管1枝，前者均具有殺傷力，後者為槍砲之主要
    組成零件等，如前述，均係違禁物，自不問屬於犯罪行為人
    與否，均依上開規定宣告沒收之；另扣案如附表編號4至5所
    示之非制式子彈4顆，雖同具殺傷力，然因鑑定試射後，其
    彈藥部分業因擊發而燃燒殆盡，其餘部分亦裂解為彈頭及彈
    殼，失其原有子彈之完整結構及效能，已不具子彈違禁物之
    性質，爰均不予宣告沒收之，另扣案不具殺傷力之附表編號
    6、7所示非制式子彈各1顆，或非屬內政部公告之槍砲主要
    組成零件之附表編號9、18所示之物，均非違禁物，自不予
    宣告沒收。至其餘扣案如附表編號10至17所示之物，雖均為
    被告所有，業經被告自承在卷(見原審卷第263至265頁)，然
    並無證據顯示與本案被告上開非法持有可發射子彈具殺傷力
    之槍枝、子彈及槍砲之主要組成零件犯行具關聯性，爰不併
    予宣告沒收之等旨。
(二)原審審理結果，就扣案之附表編號1至3、8所示之物，為違
    禁物，適用刑法第38條第1項規定予以沒收，並說明附表編
    號4、5之非制式子彈，雖同為違禁物，但因鑑定而射擊已失
    子彈之結構及效能，爰不予宣告沒收，其餘扣押物難認與本
    案犯行有關連性，不予宣告或追徵，其諭知沒收之法律適用
     亦合於法律規定。而依修正後之刑法沒收新制，沒收已非
    從刑，屬獨立之法律效果，與本案宣告之罪刑之間，並無罪
    刑不可分及主從刑不可分原則之適用。而原判決就上開扣案
    違禁物為沒收之諭知，經核無不合，是上開沒收部分既無違
    誤，且被告對本案上訴效力及於沒收，但被告上訴意旨並未
    指摘原判決諭知沒收有何違失或不當，是此部分亦應一併駁
    回，以臻適法。
據上論斷，應依刑事訴訟法第368條，判決如主文。
本案經檢察官張瑞玲提起公訴，檢察官孟玉梅到庭執行職務。
中　　華　　民　　國　　110 　年　　1 　　月　　12　　日
                  刑事第二十一庭審判長法　官  許宗和
                                      法　官  黃玉婷
                                      法　官  黃惠敏
以上正本證明與原本無異。
如不服本判決，應於收受送達後20日內向本院提出上訴書狀，其
未敘述上訴之理由者並得於提起上訴後20日內向本院補提理由書
（均須按他造當事人之人數附繕本）「切勿逕送上級法院」。
                                      書記官  吳錫欽
中　　華　　民　　國　　110 　年　　1 　　月　　13　　日

附表：
編號             規格 數量        鑑定結果         備註 1 改造手槍（含彈匣1 個，槍枝管制編號：00000000000 號），由仿半自動手槍製造之槍枝，換裝土造金屬槍管而成。 1 枝 擊發功能正常，可供擊發適用子彈使用，認具殺傷力。 保管字號：原審109年度院黃字第19號編號1，扣押物品清單見原審卷第85頁。 2 改造手槍（含彈匣1 個，槍枝管制編號：0000000000號），由仿COLT廠半自動手槍製造之槍枝，換裝土造金屬槍管而成。 1 枝 擊發功能正常，可供擊發適用子彈使用，認具殺傷力。 保管字號：原審109年度院黃字第19號編號2，扣押物品清單見原審卷第85頁。 3 改造手槍（含彈匣1 個，槍枝管制編號：0000000000號），由仿盒式槍製造之槍枝，車通槍管內阻鐵而成。 1 枝 擊發功能正常，可供擊發適用子彈使用，認具殺傷力。 保管字號：原審109年度院黃字第19號編號3，扣押物品清單見原審卷第85頁）。 4 非制式子彈，由口徑9mm 制式空包彈組合直徑約8.9mm 金屬彈頭而成。 1 顆 經試射，可擊發，具殺傷力。 保管字號：原審109年度院黃字第19號編號1，扣押物品清單見原審卷第79頁。 5 非制式子彈，由金屬彈殼組合直徑約8.8mm 金屬彈頭而成。 3 顆 均經試射，均可擊發，均具殺傷力。 保管字號：原審109年度院黃字第19號編號1，扣押物品清單見原審卷第79頁。 6 非制式子彈，由金屬彈殼組合直徑約8.8mm 金屬彈頭而成。 1 顆 無法擊發，認不具殺傷力。 保管字號：原審109年度院黃字第19號編號1，扣押物品清單見原審卷第79頁。 7 非制式子彈，由金屬彈殼組合直徑約6.8mm金屬彈頭而成。 1 顆 經試射，無法擊發，認不具殺傷力。 保管字號：原審109年度院黃字第19號編號1，扣押物品清單見原審卷第79頁。 8 土造金屬槍管槍管。 1 枝 屬內政部公告之槍砲主要組成零件。 保管字號：原審109年度院黃字第20號編號1，扣押物品清單見原審卷第91頁 9 內具阻鐵之金屬槍管。 1 枝 非屬內政部公告之槍砲主要組成零件。 保管字號：原審109年度院黃字第20號編號1，扣押物品清單見原審卷第91頁 10 鑽台 1 台  保管字號：原審109年度院保字第80號編號1，扣押物品清單見原審卷第73頁 11 鑽頭 3 支  保管字號：原審109年度院保字第80號編號2，扣押物品清單見原審卷第73頁 12 固定架 1 個  保管字號：原審109年度院保字第80號編號3，扣押物品清單見原審卷第73頁 13 鉗子 1 支  保管字號：原審109年度院保字第80號編號4，扣押物品清單見原審卷第73頁 14 針車油瓶 1 組  保管字號：原審109年度院保字第80號編號5，扣押物品清單見原審卷第73頁 15 通槍條 1 組  保管字號：原審109年度院保字第80號編號6，扣押物品清單見原審卷第73頁 16 量尺 1 支  保管字號：原審109年度院保字第80號編號7，扣押物品清單見原審卷第73頁 17 彈簧 5 支  保管字號：原審109年度院黃字第20號編號2，扣押物品清單見原審卷第91頁 18 金屬撞針 2 枝 均非屬內政部公告之槍砲主要組成零件。 保管字號：原審109年度院黃字第20號編號3，扣押物品清單見原審卷第91頁